【裁判字號】    98,訴,1124
【裁判日期】    980421
【裁判案由】    毒品危害防制條例
【裁判全文】
臺灣板橋地方法院刑事判決              98年度訴字第1124號
公  訴  人  臺灣板橋地方法院檢察署檢察官
被      告  甲○○
                    （現另案於臺灣臺北監獄臺北分監執行）
上列被告因違反毒品危害防制條例案件，經檢察官提起公訴（98
年度毒偵字第1734號），被告於本院準備程序進行中就被訴事實
為有罪之陳述，經本院合議庭裁定由受命法官獨任進行簡式審判
程序，判決如下：
    主  文
甲○○施用第一級毒品，累犯，處有期徒刑玖月。扣案之甲基安
非他命 (驗餘淨重零點零參參捌公克)， 沒收銷燬之；扣案包裝
上開甲基安非他命之外包裝袋壹個，沒收之。
    事  實
一、甲○○前因施用毒品案件，經本院以93年度毒聲字第2066號
    裁定送觀察、勒戒後，認無繼續施用毒品之傾向，於民國94
    年1 月20日觀察、勒戒執行完畢釋放，並由臺灣板橋地方法
    院檢察署檢察官以93年度毒偵字第5729號為不起訴處分確定
    。復因施用毒品案件，經本院以94年度訴字第1780號判處有
    期徒刑7 月、3 月，應執行有期徒刑9 月確定，於95年11月
    18日執行完畢。又因詐欺案件，經本院以96年度簡字第1751
    號判處有期徒刑4 月確定，於96年5 月25日執行完畢。詎仍
    不知悔改，復基於施用第一、二級毒品海洛因及甲基安非他
    命之犯意，於上開觀察、勒戒執行完畢釋放後5 年內之98年
    2 月23日某時，在臺北縣土城市○○路附近公廁內，以將第
    一級毒品海洛因及第二級甲基安非他命混合放置於吸食器上
    燒烤吸取其濃煙之方式，施用第一級毒品海洛因及第二級毒
    品甲基安非他命1 次。嗣於98年2 月23日下午6 時許，行經
    臺北縣土城市○○路180 號前時，因形跡可疑為警攔檢稽查
    ，並扣得其所有之甲基安非他命1 包 (驗前淨重0.0340公克
    ，取樣0.0002公克，驗餘淨重0.0338公克)， 經甲○○同意
    採尿送驗後，呈鴉片類及安非他命類陽性反應，始查悉上情
    。
二、案經臺北縣政府警察局板橋分局報請臺灣板橋地方法院檢察
    署檢察官偵查起訴。本院於準備程序進行中，被告就被訴事
    實為有罪之陳述，經告知被告簡式審判程序之旨，並聽取當
    事人之意見後，裁定進行簡式審判程序。
    理  由
一、上揭犯罪事實，業經被告甲○○於本院準備程序及審理中坦
    承不諱，並有甲基安非他命1 包扣案可資佐證，而被告經警
    於98年2 月23日採集其尿液檢體送驗結果，呈鴉片類及安非
    他命類陽性反應，亦有臺北縣政府警察局板橋分局沙崙派出
    所偵辦毒品案件被移送人姓名及代碼對照表、臺灣檢驗科技
    股份有限公司98年3 月11日報告編號UL/2009/20659 號濫用
    藥物檢驗報告各1 紙在卷可佐，另扣案之白色結晶1 包經送
    鑑定結果，驗前淨重0.0340公克，取樣0.0002公克，驗餘淨
    重0.0338公克，檢出第二級毒品甲基安非他命成分，復有交
    通部民用航空局航空醫務中心98年3 月18日航藥鑑字第0981
    339 號毒品鑑定書1 份在卷可佐，足認被告之自白與事實相
    符，洵堪採為認定事實之依據。事證明確，被告犯行已堪認
    定。又被告前因施用毒品案件，經本院以93年度毒聲字第
    2066號裁定送觀察、勒戒後，認無繼續施用毒品之傾向，於
    94年1 月20日觀察、勒戒執行完畢釋放，並由臺灣板橋地方
    法院檢察署檢察官以93年度毒偵字第5729號為不起訴處分確
    定等情，復有臺灣高等法院被告前案紀錄表1 份在卷可考，
    被告於上開觀察、勒戒執行完畢釋放後，5 年內再犯本件施
    用毒品犯行，應依法論科。
二、核被告甲○○所為，係犯毒品危害防制條例第10條第1 項之
    施用第一級毒品罪及同條例第10條第2 項之施用第二級毒品
    罪。其施用第一、二級毒品海洛因、甲基安非他命前後持有
    第一、二級毒品海洛因及甲基安非他命之低度行為，應分別
    為施用之高度行為所吸收，均不另論罪。又被告係同時施用
    第一級毒品海洛因與第二級毒品甲基安非他命，其一行為同
    時觸犯毒品危害防制條例第10條第1 項及同條第2 項之罪，
    為想像競合犯，依刑法第55條之規定，應從一重之施用第一
    級毒品罪處斷。公訴人起訴意旨雖認被告係分別施用上開二
    種毒品，然此業為被告所否認，並供稱係同時施用該二種毒
    品，而公訴人復未舉證證明被告係分別施用前開二種毒品，
    自應為有利被告之認定，是公訴人認被告所犯上開二罪間應
    予分論併罰，尚有未洽。又被告有如犯罪事實欄所載之犯罪
    科刑執行情形，有臺灣高等法院被告前案紀錄表1 份在卷可
    憑，其受有期徒刑之執行完畢後，5 年以內故意再犯本件有
    期徒刑以上之罪，為累犯，應依刑法第47條第1 項之規定加
    重其刑。爰審酌被告前已因施用毒品案件經送觀察、勒戒，
    並有經法院判刑之前科紀錄，此有臺灣高等法院被告前案紀
    錄表1 份附卷可佐，仍不能戒除毒癮，再次漠視法令禁制而
    犯本罪，顯見其戒除毒癮之意志薄弱，惟念其犯後坦承犯行
    ，態度尚佳，且施用毒品所生危害，實以自戕身心健康為主
    ，對於他人生命、身體、財產等法益，尚無明顯而重大之實
    害等一切情狀，量處如主文所示之刑，以示懲儆。又扣案之
    甲基安非他命 (驗餘淨重0.0338公克)， 屬查獲之第二級毒
    品，不問屬於犯人與否，均應依毒品危害防制條例第18條第
    1 項前段之規定，併予宣告沒收銷燬之；而扣案包裝上開甲
    基安非他命之外包裝袋1 個，係被告所有，供本件施用毒品
    犯罪所用之物，業經被告供承在卷，爰依刑法第38條第1 項
    第2 款併予宣告沒收之。
據上論斷，應依刑事訴訟法第273 條之1 第1 項、第299 條第1
項前段，毒品危害防制條例第10條第1 項、第2 項、第18條第1
項前段，刑法第11條、第55條、第47條第1 項、第38條第1 項第
2 款，判決如主文。
本案經檢察官李巧菱到庭執行職務。
中    華    民    國    98    年    4     月    21    日
                      刑事第十二庭  法  官    曾淑娟
上列正本證明與原本無異。
如不服本判決，應於判決送達後10日內敘明上訴理由，向本院提
出上訴狀 (應附繕本) ，上訴於臺灣高等法院。其未敘述上訴理
由者，應於上訴期間屆滿後20日內向本院補提理由書「切勿逕送
上級法院」。
                                    書記官    謝雪紅
中    華    民    國    98    年    4     月    21    日
附錄本案論罪科刑法條全文：
毒品危害防制條例第10條
施用第一級毒品者，處6 月以上5 年以下有期徒刑。
施用第二級毒品者，處3 年以下有期徒刑。


司法院資訊處製作；財團法人民間司法改革基金會備份。
